臺灣新北地方法院刑事判決　　　　　 110年度審易字第1067號
公　訴　人　臺灣新北地方檢察署檢察官
被　　　告　黃志森




指定辯護人　本院公設辯護人姚孟岑
上列被告因竊盜案件，經檢察官提起公訴（110 年度偵緝字第17
06號、第1707號、第1708號、第1709號、第1710號），本院判決
如下：
    主  文
黃志森犯如附表一宣告刑欄所示之罪，各處如附表一宣告刑欄所
示之刑。應執行罰金新臺幣叁萬伍仟元，如易服勞役，以新臺幣
壹仟元折算壹日。緩刑貳年。
未扣案如附表二所示之物均沒收，於全部或一部不能沒收或不宜
執行沒收時，追徵其價額。
    事實及理由
壹、查被告黃志森所犯均係死刑、無期徒刑、最輕本刑為3 年以
    上有期徒刑以外之罪，其於準備程序就被訴事實為全部有罪
    之陳述，經告知簡式審判程序之旨，並聽取其及辯護人與檢
    察官之意見後，本院認無不得或不宜改依簡式審判程序進行
    之處，爰依刑事訴訟法第273 條之1 第1 項、第284 條之1
    之規定，裁定進行簡式審判程序。
貳、本案犯罪事實、證據及應適用之法條，除下列事項應予更正
    、補充外，餘皆引用附件即檢察官起訴書之記載：
一、犯罪事實欄一、（五）第1 行所載之「109 年12月3 日」，
    應更正為「109 年12月13日」；第3 行所載之「1100元」，
    則應更正為「1110元」。
二、補充「被告黃志森於110 年11月18日本院準備程序及審理中
    之自白（參本院卷附當日各該筆錄）」為證據。
叁、審酌被告係具備一般智識程度及社會歷練之成年人，對於不
    得以竊盜等非法方式侵害他人財物之情，自當瞭然於胸，卻
    不思以合法、正當之途徑取得所需之物，而數次恣意竊取他
    人所有之財物，缺乏基本之法治觀念，並對他人財產安全造
    成危害，均有不該，惟念其已與告訴人張修誠、林桂翔在本
    院成立調解並賠償所受損害（其餘告訴人或被害人經通知未
    到場進行調解），有本院調解筆錄1 份附卷可參，足認其有
    積極填補損害之心，尚知悔悟，且其患有精神疾病（疾病名
    稱詳卷，尚無事證足認其本件各該犯行符合刑法第19條第1
    項、第2 項之情形），目前仍住院療養中（自民國110 年8
    月20日入住迄今）等情，亦有禾軒精神護理之家入住證明書
    1 紙在卷可查，兼衡被告之素行、犯罪之目的、手段、教育
    程度、職業、家庭經濟與生活狀況、所竊取財物之多寡與價
    值，以及被告犯後終能坦認全部犯行，態度勉可等一切情狀
    ，量處如主文第1 項所示之刑暨定應執行之刑，並均諭知如
    易服勞役之折算標準，以資處罰。
肆、查被告未曾因故意犯罪受有期徒刑以上刑之宣告，此有臺灣
    高等法院被告前案紀錄表1 份在卷可參，素行尚非至惡，其
    犯後坦承全部犯罪，並賠償部分告訴人所受損失，已見悔意
    ，且其罹患精神疾病現住院接受治療中，堪認經此偵審程序
    及罪刑之宣告後，當知所警惕，而無再犯之虞，本院因認對
    其所宣告之各刑及應執行刑，以暫不執行為適當，故依刑法
    第74條第1 項第1 款之規定，併予宣告緩刑2 年，俾利其繼
    續接受療養，且啟自新。
伍、關於附表二犯罪所得欄所示之物，各為被告實行附件犯罪事
    實欄一、（一）、（二）所示竊盜犯行所竊之物，概屬其犯
    罪所得，且未見實際合法發還告訴人薛博仁、陳昱佳之事證
    ，基於任何人不能保有犯罪所得之立法原則，自應於主文第
    2 項宣告沒收，且於全部或一部不能沒收或不宜執行沒收時
    ，追徵其價額。至被告實行附件犯罪事實欄一（三）至（六
    ）所示竊盜犯行所竊之物，皆已由各該告訴人或被害人立據
    領回；而其實行附件犯罪事實欄一、（七）所示竊盜犯行竊
    得之物，被告已與告訴人林桂翔成立調解並賠償所受損害，
    故此部份犯罪所得均無庸宣告沒收。
陸、本判決係依刑事訴訟法第310 條之2 及第454 條所製作之簡
    化判決，依法僅需記載犯罪事實、證據名稱及應適用之法條
    ，並得以簡略方式為之，如認定之犯罪事實、證據及應適用
    之法條，與檢察官起訴書之記載相同者，得引用之，附此敘
    明。
據上論斷，應依刑事訴訟法第273 條之1 第1 項、第299 條第1
項前段、第310 條之2 、第454 條（本件依刑事判決精簡原則，
僅記載程序法條文），判決如主文。
本案經檢察官蔡逸品偵查起訴，由檢察官陳炎辰到庭執行公訴。
中    華    民    國    110   年    12    月     7    日
                  刑事第二十四庭  法  官  李俊彥
以上正本證明與原本無異。
如不服本判決，應於判決送達後20日內敘明上訴理由，向本院提
出上訴狀（應附繕本），上訴於臺灣高等法院。其未敘述上訴理
由者，應於上訴期間屆滿後20日內向本院補提理由書「切勿逕送
上級法院」。
                                  書記官  林慈恩
中    華    民    國    110   年    12    月     7    日
附錄本判決論罪之法律條文：
中華民國刑法第320 條
意圖為自己或第三人不法之所有，而竊取他人之動產者，為竊盜
罪，處5 年以下有期徒刑、拘役或50萬元以下罰金。
意圖為自己或第三人不法之利益，而竊佔他人之不動產者，依前
項之規定處斷。
前二項之未遂犯罰之。
　
附表一：
┌──┬────────┬──────────────┐
│編號│ 犯  罪  事  實 │    宣      告      刑      │
├──┼────────┼──────────────┤
│ 一 │即附件犯罪事實欄│黃志森犯竊盜罪，處罰金新臺幣│
│    │一、（一）所載之│肆仟元，如易服勞役，以新臺幣│
│    │竊盜犯行。      │壹仟元折算壹日。            │
├──┼────────┼──────────────┤
│ 二 │即附件犯罪事實欄│黃志森犯竊盜罪，處罰金新臺幣│
│    │一、（二）所載之│貳仟元，如易服勞役，以新臺幣│
│    │竊盜犯行。      │壹仟元折算壹日。            │
├──┼────────┼──────────────┤
│ 三 │即附件犯罪事實欄│黃志森犯竊盜罪，處罰金新臺幣│
│    │一、（三）所載之│叁仟元，如易服勞役，以新臺幣│
│    │竊盜犯行。      │壹仟元折算壹日。            │
├──┼────────┼──────────────┤
│ 四 │即附件犯罪事實欄│黃志森犯竊盜罪，處罰金新臺幣│
│    │一、（四）所載之│伍仟元，如易服勞役，以新臺幣│
│    │竊盜犯行。      │壹仟元折算壹日。            │
├──┼────────┼──────────────┤
│ 五 │即附件犯罪事實欄│黃志森犯竊盜罪，處罰金新臺幣│
│    │一、（五）所載之│貳仟元，如易服勞役，以新臺幣│
│    │竊盜犯行。      │壹仟元折算壹日。            │
├──┼────────┼──────────────┤
│ 六 │即附件犯罪事實欄│黃志森犯竊盜罪，處罰金新臺幣│
│    │一、（六）所載之│貳仟元，如易服勞役，以新臺幣│
│    │竊盜犯行。      │壹仟元折算壹日。            │
├──┼────────┼──────────────┤
│ 七 │即附件犯罪事實欄│黃志森犯竊盜罪，處罰金新臺幣│
│    │一、（七）所載之│貳萬元，如易服勞役，以新臺幣│
│    │竊盜犯行。      │壹仟元折算壹日。            │
└──┴────────┴──────────────┘
附表二：
┌──┬──────────┬────────────┐
│編號│  犯   罪   所   得 │備                註    │
├──┼──────────┼────────────┤
│ 一 │豬里肌肉壹條（拾貳台│即附件犯罪事實欄一、（一│
│    │斤）、排骨壹塊（肆台│）所竊得之物            │
│    │斤半）及塑膠袋壹個。│                        │
├──┼──────────┼────────────┤
│ 二 │威望香菸壹條。      │即附件犯罪事實欄一、（二│
│    │                    │）所竊得之物            │
└──┴──────────┴────────────┘
--------------------------------------------------------
附件：
臺灣新北地方檢察署檢察官起訴書
                                   110年度偵緝字第1706號
                                   110年度偵緝字第1707號
                                   110年度偵緝字第1708號
                                   110年度偵緝字第1709號
                                   110年度偵緝字第1710號
    被      告  黃志森  男  50歲（民國00年00月00日生）
                        住新北市三峽區麻園35號
                        國民身分證統一編號：Z000000000號
上列被告因竊盜案件，業經偵查終結，認應提起公訴，茲將犯罪
事實及證據並所犯法條分敘如下：
        犯罪事實
一、黃志森意圖為自己不法之所有，基於竊盜之犯意，分別為下
    列不法犯行：
  (一)於民國109 年9 月23日凌晨2 時56分許，在新北市○○區
      ○○街00號前，見薛博仁所經營之豬肉攤無人看顧，竟意
      圖為自己不法之所有，基於竊盜之犯意，徒手竊取肉攤上
      價值新臺幣( 下同) 2670元之豬里肌肉1 條(12 台斤) 、
      排骨1 塊(4台斤半) 得手。於同日凌晨3 時3 分許，接續
      上開竊盜犯意，徒手竊取該豬肉攤之塑膠袋1 個得手。嗣
      薛博仁發覺遭竊後報警處理，經警循線查獲。
  (二)於109 年9 月23日下午2 時12分許，在新北市○○區○○
      街00號1 樓前，見陳昱佳所經營之檳榔攤無人看顧，竟意
      圖為自己不法之所有，基於竊盜之犯意，徒手竊取檳榔攤
      內價值600 元之「威望香菸」1 條得手。嗣陳昱佳發覺遭
      竊後報警處理，經警循線查獲。
  (三)於109 年10月12日下午3 時51分許，在新北市○○區○○
      路000 號前，徒手竊取劉麗瑛停放於該處價值1,000 元之
      未上鎖腳踏車1 台得手。嗣劉麗瑛發覺遭竊後報警處理，
      經警循線查獲後，扣得上開腳踏車1 台（已發還劉麗瑛具
      領）。
  (四)於109 年12月8 日凌晨2 時50分許，在新北市○○區○○
      街00號前，徒手竊取張修誠所有吊掛於該處之價值約1 萬
      元「wedze 深藍色外套」得手。嗣張修誠發覺遭竊後報警
      處理，經警循線查獲後，扣得上開外套（已發還張修誠）
      。
  (五)於109 年12月3 日上午10時18分許，在新北市○○區○○
      街0 號前，徒手竊取盧氏儀所有放置於停放上址前之機車
      上之價值共計1100元之九層塔1 袋、香菜1 袋、油菜1 把
      、蓮霧1 袋、紅蘿蔔1 袋、火鍋料1袋 、螃蟹1 隻等物品
      得手。嗣告訴人盧氏儀發覺遭竊後報警處理，經警循線查
      獲後，扣得上開物品（已發還盧氏儀具領）。
  (六)於109 年11月13日上午9 時38分許，在新北市○○區○○
      街00號「中園國小警衛室」前，徒手竊取許寶春停放於上
      址之價值800 元之未上鎖腳踏車1 台得手。嗣許寶春發覺
      遭竊後報警處理，經警循線查獲後，扣得上開腳踏車1 台
      （已發還許寶春具領）。
  (七)於109 年12月8 日凌晨3 時6 分許，在新北市三峽區國光
      街95前，徒手竊取林桂翔停放於上址價值2 萬元之未上鎖
      白色電動腳踏車1 台得手。嗣林桂翔發覺遭竊後報警處理
      ，經警循線查獲。
二、案經薛博仁、陳昱佳、張修誠、盧氏儀、林桂翔訴由新北市
    政府警察局三峽分局報告偵辦。
        證據並所犯法條
一、證據清單及待證事實：
┌──┬───────────┬────────────┐
│編號│       證據名稱       │        待證事實        │
├──┼───────────┼────────────┤
│ 1  │被告黃志森於警詢及偵查│1、被告於警詢中坦承全部 │
│    │中之自白與供述        │   犯罪事實。           │
│    │                      │2、被告於偵查中僅坦承犯 │
│    │                      │   罪事實欄一( 一) 犯行 │
│    │                      │   ，其餘犯行均矢口否認 │
│    │                      │   。                   │
├──┼───────────┼────────────┤
│ 2  │告訴人薛博仁於警詢時之│證明犯罪事實欄一(一)之事│
│    │指訴                  │實。                    │
├──┼───────────┼────────────┤
│ 3  │告訴人陳昱佳於警詢時之│證明犯罪事實欄一(二)之事│
│    │指訴                  │實。                    │
├──┼───────────┼────────────┤
│ 4  │被害人劉麗瑛於警詢時之│證明犯罪事實欄一(三)之事│
│    │指訴                  │實。                    │
├──┼───────────┼────────────┤
│ 5  │告訴人張修誠於警詢時之│證明犯罪事實欄一(四)之事│
│    │指訴                  │實。                    │
├──┼───────────┼────────────┤
│ 6  │告訴人盧氏儀於警詢時之│證明犯罪事實欄一(五)之事│
│    │指訴                  │實。                    │
├──┼───────────┼────────────┤
│ 7  │被害人許寶春於警詢時之│證明犯罪事實欄一(六)之事│
│    │指訴                  │實。                    │
├──┼───────────┼────────────┤
│ 8  │告訴人林桂翔於警詢時之│證明犯罪事實欄一(七)之事│
│    │指訴                  │實。                    │
├──┼───────────┼────────────┤
│ 9  │告訴人薛博仁之豬肉攤監│證明犯罪事實欄一(一)之事│
│    │視器影像光碟1 片及本署│實。                    │
│    │109 年12月25日勘驗報告│                        │
│    │1 份                  │                        │
├──┼───────────┼────────────┤
│ 10 │告訴人陳昱佳所經營之檳│證明犯罪事實欄一(二)之事│
│    │榔攤監視器畫面翻拍照片│實。                    │
│    │4 張                  │                        │
├──┼───────────┼────────────┤
│ 11 │監視器光碟翻拍照片    │證明犯罪事實欄一(三)至( │
│    │                      │七)之事實。             │
├──┼───────────┼────────────┤
│ 12 │新北市政府警察局三峽分│證明犯罪事實欄一(三)至( │
│    │局扣押筆錄、扣押物品目│六)之事實。             │
│    │錄表、贓物認領保管單  │                        │
└──┴───────────┴────────────┘
二、核被告所為，均係犯刑法第320 條第1 項之竊盜罪嫌。被告
    就犯罪事實欄一( 一) 所為於密切接近之時間實施，侵害法
    益相同，各行為之獨立性極為薄弱，依一般社會健全觀念，
    在時間差距上難以強行分開，在刑法評價上以視為數個舉動
    之接續施行，合為包括之一行為予以評價較為合理，請論以
    接續犯。又被告所犯上開7 次竊盜犯行，犯意各別，行為互
    殊，請予分論併罰。至被告所竊得犯罪事實欄一( 一)(二)(
    七) 之物品，為被告因竊盜而獲取之犯罪所得，且尚未歸還
    被害人，請依刑法第38條之1 第1 項規定宣告沒收，如於全
    部或一部不能沒收或不宜執行沒收時，則請依刑法第38條之
    1 第3 項規定，追徵其價額。
三、依刑事訴訟法第251 條第1 項提起公訴。
    此  致
臺灣新北地方法院
中    華    民    國   110    年    6     月    4     日
                          檢  察  官  蔡逸品